臺灣高等法院臺南分院刑事判決
111年度上訴字第1315號
上  訴  人  臺灣雲林地方檢察署檢察官
被      告  陳錦文



上列上訴人因被告傷害案件，不服臺灣雲林地方法院111年度訴
字第203號，中華民國111年8月10日第一審判決（起訴案號：臺
灣雲林地方檢察署111年度偵字第745號），提起上訴，本院判決
如下：
    主  文
上訴駁回。                                              
    事實及理由
一、本院審判範圍：
    按民國110年6月18日修正生效之刑事訴訟法第348條規定：
    「上訴得對於判決之一部為之。對於判決之一部上訴者，其
    有關係之部分，視為亦已上訴。但有關係之部分為無罪、免
    訴或不受理者不在此限。上訴得明示僅就判決之刑、沒收或
    保安處分一部為之」；又刑事訴訟法施行法第7條之13對上
    開規定之施行，已明定：「施行前，已繫屬於各級法院之案
    件，於施行後仍適用修正前刑事訴訟法第348條規定；已終
    結或已繫屬於各級法院而未終結之案件，於施行後提起再審
    或非常上訴者，亦同」。茲本案係於上開規定施行後始繫屬
    於本院，檢察官已明示僅就原審之量刑部分為上訴(本院卷
    第48頁)，而量刑與原判決事實及罪名之認定，可以分離審
    查，是本件上訴範圍只限於原判決之量刑部分，有關犯罪事
    實、所犯法條（論罪）等部分，均如第一審判決書所載之事
    實、證據及理由（如附件）。
二、檢察官上訴意旨略以：刑法第57條第10款所稱之犯罪後態度
    ，應是指被告犯罪後，因悔悟而力謀恢復原狀，或與被害人
    和解，賠償其損害等情而言。被告於原審中雖供稱「錢慢一
    點再給他(指告訴人）」，但原審並未於判決前再調查或促
    請被告是否賠償損害，即以被告犯罪後中風，健康不佳等情
    為由，為有利被告之量刑，尚有不當。為此依告訴人請求提
    起上訴等語。
三、經查：
　㈠按刑罰之量定，係屬實體法上賦予法院得為自由裁量之事項
    ，苟於法定要件或範圍之內予以量定，客觀上未有逾越法律
    所規定之範圍，或有明顯濫權之情形，自不能遽認有過重或
    過輕之違誤（最高法院75年度台上字第7033號判決意旨參照
    ）。又在同一犯罪事實與情節，如別無其他加重或減輕之原
    因，下級審法院量定之刑，亦無過重或失輕之不當情形，則
    上級審法院對下級審法院之職權行使，原則上應予尊重。
　㈡茲查：
　１原審審酌被告與告訴人素不相識，遇有糾紛，不思理性溝通
    ，竟以暴力相向，造成告訴人身體受傷，守法觀念欠缺，行
    為偏差，應予非難；其犯罪之動機、手段、犯後認罪但未與
    告訴人達成和解或賠償損失之態度，其前科素行、智識程度
    、家庭生活、經濟狀況，及被告事發後中風就醫，健康狀況
    不佳等一切情狀，量處拘役30日，並諭知易科罰金之折算標
    準為以新台幣1千元折算1日。
　２經核原審就被告犯罪情節，關於尚未與告訴人達成和解，徵
    得告訴人諒解之量刑基礎，已於理由欄內具體說明，顯已斟
    酌刑法第57條第10款被告犯後態度之量刑因子。又被告於本
    院審理中亦表示願與告訴人和解，惟因雙方就和解金額未能
    達成共識，始未能成立和解，尚難將本件和解未能成立全部
    歸責於被告，是檢察官上訴以被告未賠償告訴人損害，且原
    判決以被告犯罪後中風，健康欠佳即為被告有利量刑，尚屬
    誤會。又迄至本院審理中，被告均未與告訴人達成和解，此
    部分既經原審審酌在案，復又無其他應予加重之量刑因子，
    自無再予加重被告刑責之必要，是檢察官上訴所指尚無可採
    。
四、綜上，原判決並無量刑過輕之違誤，檢察官上訴所指，為無
    理由，應予駁回。
據上論結，應依刑事訴訟法第373條、第368條，判決如主文。
本案經檢察官黃煥軒提起公訴及提起上訴，檢察官李宛凌到庭執
行職務。
中　　華　　民　　國　　111 　年　　11　　月　　24　　日
                  刑事第二庭    審判長法  官  楊清安
                                      法  官  蕭于哲
                                      法  官  陳珍如
以上正本證明與原本無異。
如不服本判決應於收受送達後20日內向本院提出上訴書狀，其未
敘述上訴理由者，並得於提起上訴後20日內向本院補提理由書（
均須按他造當事人之人數附繕本）「切勿逕送上級法院」。
　　　　　　　　　　　　　　　　　　　書記官  許睿軒
中　　華　　民　　國　　111 　年　　11　　月　　24　　日
附錄本案論罪科刑法條全文
中華民國刑法第277條
傷害人之身體或健康者，處5年以下有期徒刑、拘役或50萬元以
下罰金。
犯前項之罪，因而致人於死者，處無期徒刑或7年以上有期徒刑
；致重傷者，處3年以上10年以下有期徒刑。


附件：
臺灣雲林地方法院刑事判決
111年度訴字第203號
公　訴　人　臺灣雲林地方檢察署檢察官
被　　　告　陳錦文　男　民國00年0月00日生
　　　　　　　　　　身分證統一編號：Z000000000號
　　　　　　　　　　住雲林縣○○鄉○○村○○路00號
　　　　　　　　　　居雲林縣○○鎮○○里○○路000號
上列被告因傷害案件，經檢察官提起公訴（111年度偵字第745號
），被告於準備程序就被訴事實為有罪之陳述，經本院合議庭裁
定由受命法官獨任行簡式審判程序，判決如下：
    主  文
陳錦文犯傷害罪，處拘役參拾日，如易科罰金，以新臺幣壹仟元
折算壹日。
    事  實
一、陳錦文於民國110年11月13日15時許，在雲林縣○○鄉○○村○○
    路0○00號旁之○○檳榔攤，因細故與黃信源有口角糾紛，陳錦
    文竟基於傷害之犯意，徒手揮打黃信源一拳，使黃信源受有
    頭部鈍傷、右臉頰鈍傷等傷害。
二、案經黃信源訴由雲林縣警察局虎尾分局報告臺灣雲林地方檢
    察署檢察官偵查起訴。
    理  由
一、程序方面：
    本案被告陳錦文所犯之罪，非死刑、無期徒刑、最輕本刑為
    3年以上有期徒刑之罪，或高等法院管轄第一審之案件，被
    告於準備程序中，就前揭被訴事實為有罪之陳述，經告以簡
    式審判程序之旨，並聽取被告與公訴人之意見後，本院爰依
    刑事訴訟法第273條之1第1項規定，裁定本案行簡式審判程
    序。
二、認定犯罪事實之證據及理由：
  ㈠訊據被告對於前揭犯罪事實，於偵訊、本院訊問、準備程序
    及審理時均坦承不諱在卷（偵卷第9至12、65至67頁，本院
    卷第135至140、157至163、165至170頁），核與證人即告訴
    人黃信源於警詢、本院準備程序、證人即○○檳榔攤老闆娘林
    ○芬於警詢之證述（偵卷13至16、17至23頁，本院卷第31至3
    4、57頁）大致相符，並有天主教若瑟醫療財團法人若瑟醫
    院診斷證明書（偵卷25頁、本院卷第41頁）、傷勢照片（偵
    卷27頁）、雲林縣警察局虎尾分局○○分駐所受（處）理案件
    證明單、受理各類案件紀錄表（偵卷第29、31頁）、雲林縣
    警察局虎尾分局111年6月20日雲警虎偵字第1110008939號函
    暨所附查訪紀錄表、現場照片（本院卷第55、58至63頁）、
    天主教若瑟醫療財團法人若瑟醫院111年7月7日若瑟事字第1
    110002251號函暨所附病歷（本院卷第67至91頁）在卷可稽
    ，足認被告前揭任意性自白與事實相符，堪予採認。
  ㈡關於案件發生之日期，被告稱：那天我有揮過去，我有打他
    一拳，我有做檢察官起訴的這件事，我跟他發生是110年11
    月14日下午，因為我有日記在寫東西，犯罪時間由法院認定
    就好等語（本院卷第157至163頁），參酌告訴人到警局報案
    做警詢筆錄的時間是110年11月13日16時50分許，驗傷的時
    間在110年11月13日19時37分許，有天主教若瑟醫療財團法
    人若瑟醫院診斷證明書（偵卷25頁）及傷勢照片（偵卷27頁
    ）、天主教若瑟醫療財團法人若瑟醫院111年7月7日若瑟事
    字第1110002251號函暨所附病歷（本院卷第67至91頁）、雲
    林縣警察局虎尾分局○○分駐所受（處）理案件證明單、受理
    各類案件紀錄表（偵卷第29、31頁）在卷可參，可知告訴人
    於被打受傷之後隨即報案並至醫院驗傷，核與證人林○芬於
    警詢證述：110年11月13日15時許在○○檳榔攤，當時我在店
    內補貨，補完正走出來，就看到兩個人一對一有口角糾紛，
    現場有旁人觀看在勸說，後來被告就徒手攻擊告訴人一拳等
    語（本院卷第57頁），俱徵被告確係於110年11月13日下午
    打告訴人一拳，造成告訴人前開傷勢。被告雖辯稱依據自己
    的日記，案發日期是110年11月14日云云，惟查看被告提出
    的行事曆會寫一個大大的「休」字在星期六、日，11月6日
    （星期六）、7日（星期日）、11月13日（星期六）、14日
    （星期日）都是如此，有被告行事曆翻拍照片3張在卷可稽
    ，既然11月13日或11月14日的符號沒有區別，也無其他特殊
    記載，無從依此佐證被告所辯，本院依據上開事證認定被告
    確實有於110年11月13日在上開地點為傷害告訴人之犯行。
  ㈢綜上所述，本案事證明確，被告犯行堪予認定，應依法論科
    。
三、論罪科刑：
  ㈠核被告所為，係犯刑法第277條第1項之傷害罪。
  ㈡爰審酌被告與告訴人素不相識，遇有糾紛，不思理性溝通，
    竟以暴力相向，造成告訴人身體受傷，守法觀念欠缺，行為
    偏差，應予非難，兼衡被告犯後坦承犯行，未能與告訴人達
    成和解或賠償損失，被告有不能安全駕駛之前科，素行不佳
    ，有臺灣高等法院被告前案紀錄表在卷可稽，被告於本院自
    述為○○畢業之智識程度，以○○為業、收入沒有很多，已婚、
    無子女，有時與配偶同住，有時獨居，案發後於110年11月1
    6日中風就醫，健康狀況不佳，有國立臺灣大學醫學院附設
    醫院雲林分院診斷證明書在卷可稽（本院卷第177頁）等一
    切情狀，量處如主文所示之刑，並諭知易科罰金之折算標準
    。
據上論斷，應依刑事訴訟法第273條之1第1項、第299條第1項前
段，刑法第277條第1項、第41條第1項前段，刑法施行法第1條之
1第1項，判決如主文。
本案經檢察官黃煥軒提起公訴，檢察官顏鸝靚到庭執行職務。
中　　華　　民　　國　　111 　年　　8 　　月　　10　　日
                  刑事第四庭  法  官  張恂嘉
以上正本證明與原本無異。
如不服本判決應於收受判決後 20 日內向本院提出上訴書狀，並
應敘述具體理由；其未敘述上訴理由者，應於上訴期間屆滿後
20 日內向本院補提理由書（均須按他造當事人之人數附繕本）
。「切勿逕送上級法院」。
　  　　　　　　　　　　　   書記官　張宏清
中　　華　　民　　國　　111 　年　　8 　　月　　11　　日
附錄本案論罪科刑法條全文
刑法第277條
傷害人之身體或健康者，處五年以下有期徒刑、拘役或五十萬元
以下罰金。
犯前項之罪，因而致人於死者，處無期徒刑或七年以上有期徒刑
；致重傷者，處三年以上十年以下有期徒刑。